【裁判字號】    88,易,4708
【裁判日期】    890126
【裁判案由】    傷害
【裁判全文】
臺灣板橋地方法院刑事判決                        八十八年度易字第四七八號
    公  訴  人  臺灣板橋地方法院檢察署檢察官
    被      告  甲○
    選任辯護人  洪銘徽律師
右列被告因傷害案件，經檢察官提起公訴（八十八年度偵字第二二九二六號），本院
判決如左：
    主  文
甲○傷害人之身體，累犯，處拘役肆拾日，如易科罰金，以佰元折算壹日。
    事  實
一、甲○曾於民國（下同）八十七年間因公共危險案件，經本院判處有期徒刑三月確
    定，甫於八十七年六月二十三日易科罰金執行完畢，其與乙○○係夫妻關係，二
    人平常即相處不睦，甲○於八十八年六月四日十一時許，前往乙○○位於台北縣
    板橋市○○路○段五十之二號四樓之辦公處所，甲○因認為乙○○侵占其財物，
    而向乙○○催討，甲○與乙○○二人遂發生爭執，甲○竟基於傷害之犯意，徒手
    毆打乙○○之頭部、胸部及臀部，使乙○○受有頭部外傷合併頭皮血腫三×三公
    分、左胸挫瘀傷五×五公分、右臀部瘀傷四×四公分等傷害
二、案經被害人乙○○訴由台北縣警察局海山分局報請台灣板橋地方法院檢察署檢察
    官偵查起訴。
    理  由
一、訊據被告甲○固坦承於前揭時、地因向乙○○催討債務，而與乙○○發生爭執等
    情不諱，惟矢口否認有何傷害犯行，辯稱：因乙○○抓伊之下體，伊用膝蓋頂她
    的臀部，所以她就跌倒，伊並未毆打乙○○云云；經查，右揭事實，業據告訴人
    乙○○迭於警訊、偵查及本院審理時指訴綦詳，並有板橋中興醫院特種診斷證明
    書一份附卷可憑（見偵查卷第五頁），而觀諸乙○○之診斷證明書，其上記載乙
    ○○受有頭部外傷合併頭皮血腫三×三公分、左胸挫瘀傷五×五公分、右臀部
    瘀傷四×四公分之傷害等語，告訴人之頭部、左胸、右臀部均受傷，顯非受被
    告甲○自衛而單純跌在地上所致，被告空口主張正當防衛，無非事後卸責之詞，
    不足採信。是本件事證業臻明確，被告犯行堪以認定，應予依法論處。
二、核被告甲○所為，係犯刑法第二百七十七條第一項傷害罪。再查，被告曾於八十
    七年間因公共危險案件，經本院判處有期徒刑三月確定，甫於八十七年六月二十
    三日易科罰金執行完畢，有台灣高等法院檢刑案紀錄簡覆表附卷足憑，其於五年
    之內，再犯本件有期徒刑以上之罪，係屬累犯，應依刑法第四十七條之規定加重
    其刑。爰審酌告訴人所受之傷雖非嚴重，惟被告未顧念夫妻情誼，毆打告訴人之
    一介女子，其犯罪手段自不足取，及其犯罪動機、目的、犯後態度等一切情狀，
    量處如主文所示之刑，並諭知易科罰金之折算標準，以示懲儆。
據上論斷，應依刑事訴訟法第二百九十九條第一項前段，刑法第二百七十七條第一項
、第四十七條、第四十一條，罰金罰鍰提高標準條例第一條前段、第二條，判決如主
文。
本案經檢察官高俊申到庭執行職務
中      華      民      國    八十九    年      一      月    二十六    日
                                   台灣板橋地方法院刑事第三庭
                                       法  官  林  海  祥
（得上訴）附錄本案論罪科刑法條：
刑法第二百七十七條第一項


司法院資訊處製作；財團法人民間司法改革基金會備份。
